【裁判字號】    98,易,1083
【裁判日期】    981202
【裁判案由】    贓物等
【裁判全文】
臺灣彰化地方法院刑事判決              98年度易字第1083號
公  訴  人  臺灣彰化地方法院檢察署檢察官
被      告  丙○○
上列被告因贓物等案件，經檢察官提起公訴（98年度偵字第7825
號、8099號），本院判決如下：
    主  文
丙○○共同攜帶兇器竊盜，累犯，處有期徒刑玖月。又故買贓物
，累犯，處有期徒刑參月。應執行有期徒刑拾月。
    事  實
一、丙○○前於民國（下同）95年間，因竊盜案件，經本院以95
    年度易字第578 號判決判處有期徒刑1 年4 月，嗣經上訴臺
    灣高等法院臺中分院後撤回上訴，而於96年6 月5 日確定（
    第一案），並於同年間，因竊盜案件，經本院以95年度易字
    第894 號判決判處有期徒刑7 月（共2 罪）、8 月，應執行
    有期徒刑1 年7 月確定（第二案），又因違反毒品危害防制
    條例案件，經本院以95年度訴字第1663號判決判處有期徒刑
    8 月確定（第三案），再因竊盜案件，經本院以95年度易字
    第1017號判決判處有期徒刑8 月確定（第四案），另因竊盜
    案件，經本院以95年度易字第1236號判決判處有期徒刑7 月
    確定（第五案），嗣因中華民國96年度罪犯減刑條例之施行
    ，上開第一案，經本院以96年度聲減字第2402號裁定減為有
    期徒刑8 月，而上開第二、三、四、五案，則經本院以96年
    度聲減字第2393號裁定分別減為有期徒刑3 月又15日（共3
    罪）、4 月（竊盜部分共2 罪）、4 月（毒品危害防制條例
    ），應執行有期徒刑1 年7 月，上開減刑後之第一案與減刑
    後之第二至五案定應執行之案件接續執行，於97年7 月17日
    縮短刑期假釋出監，甫於97年11月14日假釋未經撤銷而視為
    執行完畢。詎其仍不知悔改，而為以下之犯行：
  (一)丙○○與乙○○（業經本院審結）共同基於意圖為自己不法
    所有之犯意聯絡，於98年7 月間某日上午8 時許，由乙○○
    騎乘車號CGV-168 號重型機車搭載丙○○，共同前往位於彰
    化縣社頭鄉○○路○ 段社頭果菜市場旁，由丙○○下車，持
    其所有、客觀上足供兇器使用之開口扳手2 支（並未扣案，
    業已丟棄滅失），竊取丁○○停放在該處之車牌號碼ARU —
    790 號重型機車車牌1 面。
  (二)丙○○明知於98年7 月17日晚上近9 時許，在彰化縣員林鎮
    ○○里○ 鄰○○路○ 段78號，乙○○所兜售之數位相機3 台
    （為乙○○、戊○○於98年7 月17日晚上7 時41分，在臺中
    縣烏日鄉○○路161 號甲○○之住處所竊得之物），為來路
    不明之贓物，竟仍以每台新台幣（下同）5 百元，合計3 台
    共1 千5 百元之價格故買之。
二、嗣乙○○於98年7 月30日，因另犯竊盜案件為警查獲，經本
    署檢察官聲請羈押獲准，分別於同年8 月4 日、12日警方借
    提訊問時，在承辦警員尚未知悉其上開犯行前，主動向承辦
    警員坦承，並接受裁判而自首。經警循線通知丙○○到案而
    查獲。
三、案經彰化縣警察局員林分局報請臺灣彰化地方法院檢察署檢
    察官偵查起訴。
    理  由
一、按被告以外之人於審判外之陳述，雖不符刑事訴訟法第159
    條之1 至第159 條之4 之規定，而經當事人於審判程式同意
    作為證據，法院審酌該言詞陳述或書面陳述作成時之情況，
    認為適當者，亦得為證據。當事人、代理人或辯護人於法院
    調查證據時，知有第159 條第1 項不得為證據之情形，而未
    於言詞辯論終結前聲明異議者，視為有前項之同意，刑事訴
    訟法第159 條之5 定有明文。查本案全部卷證，公訴人、被
    告均不爭執其證據能力，本院復衡以該等供述證據作成時之
    情況，應為適當，是可認後述所引用證據之證據能力均無疑
    義，合先敘明。
二、訊據被告丙○○雖自承有與乙○○共同前往彰化縣社頭鄉果
    菜市場旁，由乙○○下車竊取機車車牌一面，及知悉乙○○
    所兜售之數位相機係屬贓物之情，惟否認有何自己動手拔取
    車牌及故買贓物之犯行，其辯稱：伊當時係由乙○○騎乘機
    車搭載伊經過彰化縣社頭鄉果菜市場，當時乙○○表示他想
    要下車竊取車牌，伊說好，你自己下車去竊取，伊就到旁邊
    便利商店去買飲料，伊並未攜帶工具去竊取車牌；至於乙○○所交付給伊之數位相機，共2 台而非3 台，伊當時審視數
    位相機業已無法使用，便當場將上開數位相機退回給乙○○
    請他自行處理，亦未交付1500元與乙○○等語。
三、經查：
  (一)犯罪事實一(一)之竊盜犯行部分：
  1.上揭竊盜犯行，業據證人即共犯乙○○於警詢中證稱：「於
    98年7 月間某日（詳細日期忘記）早上8 點左右，該次是我
    與丙○○二人共乘我所有之CGV-168 號重型機車，前往彰化
    縣社頭鄉芭樂市場（經警方查證正確地點：員集路三段社頭
    果菜市○○路旁，當時看到一部車禍丟棄路旁的重機車，該
    次由丙○○下車竊取該車車牌（經查車號係：ARU-790 號）
    ，我則在一旁把風，得手後丙○○將車牌交給我，我再夥同
    共犯蕭勝耀將竊得車牌換到我所有之CGV-168 號重機車上。
    」等語，於偵訊中則結證稱：「（你於98年7 月間某日上午
    8 時許，前往社頭鄉○○路○ 段果菜市場旁，竊取車牌號碼
    ARU-790 號機車車牌時，是跟誰一起去？）那是跟丙○○一
    起去，我叫他拔車牌。」等語，其於本院審理時亦具結證稱
    ：「（請說明於98年7 月間某日上午8 時整去社頭果菜市場
    偷竊車牌的經過情形？）當時我騎機車載丙○○到社頭鄉果
    菜市場旁，先是由我徒手拔，但無法拔下，丙○○提議應該
    拿工具來拔，我就騎機車載丙○○回去丙○○的家裡，拿10
    號及12號的開口扳手，再回到社頭鄉果菜市場旁，這次就由
    丙○○下車拿開口扳手竊取ARU-790 號車牌一面。」等語，
    觀諸證人即共犯乙○○之歷次證詞，其前後供述均屬相符，
    且被告丙○○亦自承與證人乙○○並無恩怨，其證詞之可信
    度本即甚高。被告丙○○雖辯稱其與乙○○共同前往彰化縣
    社頭鄉果菜市場後，雖明知乙○○要前往竊取車牌，但自己
    則旋即至附近之便利商店購買飲料等語，並提出統一發票一
    紙為證，然查，被告丙○○於警詢中業已自承稱：「（乙○○拆該ARU-790 號機車牌作何用？你為何要替乙○○把風？
    ）他稱要犯案，沒有說犯何案，他要掛在自己機車上防止錄
    影到車牌，因為我剛好與乙○○去超市買東西，剛好經過，
    乙○○稱他要該機車車牌要我幫他把風，他自己就下車用扳
    手拆下車牌。」等語，足見被告丙○○確實知悉拆解車牌所
    用之工具係扳手無誤，如果真同被告丙○○於本院審理時之
    辯稱：其下車後就由共犯乙○○獨自一人前往拔取車牌，自
    己則至附近超市購買飲料等語屬實，則被告丙○○怎得知悉
    竊取車牌所使用之工具？足見證人即共犯乙○○之證詞較為
    可信，而被告丙○○之上開辯解尚不足採。
  2.此外，核與證人即被害人丁○○於警詢中證述之情節相符，
    且有車籍查詢基本資料詳細畫面、失竊現場及機車引擎號碼
    照片各1 紙在卷可稽，本件事證明確，被告丙○○上開竊盜
    犯行堪以認定。
  (二)犯罪事實一(二)之故買贓物犯行部分
  1.證人乙○○於警詢中證稱：「於98年7 月間某日（經警方調
    查為98年7 月17日）晚間7 時左右，這次是我夥同戊○○二
    人共乘我所有之GQV-168 號重機車（懸掛竊得車牌號碼）前
    往臺中縣烏日鄉市區（經警方查證正確地點：光日路161 號
    ）的一家被害人住所，該次是由我下車進入行竊，而戊○○
    騎機車在外把風，該次我竊得數位照相機三台，所竊得贓物
    都以每台5 百元價格販賣給丙○○了，販賣三台數位相機總
    共得款1 千5 百元。」等語，其於偵訊中則結證稱：「（你
    於98年7 月17日晚間7 時許，與戊○○一起前往臺中縣烏日
    鄉○○路161 號，竊得之數位相機三台，交給了誰？）是，
    我交給丙○○。」、「（你拿幾台給丙○○？）三台。」、
    「（你有根丙○○說相機來源嗎？）有，我跟他說是偷來的
    ，他說他會幫我拿去賣掉，他有給我1 千5 百元，每台500
    元。」等語，於本院審理時亦具結證稱：「（你和戊○○有
    於98年7 月17日至烏日鄉竊取數位相機？你們偷了幾台相機
    ？）有，共偷了三台相機。」、「（這三台相機如何處理？
    ）拿給丙○○請他賣出去，每台賣500 元，他總共拿1500元
    給我。」、「（丙○○是否知道你拿給他的數位相機是偷來
    的？）他知道，因為我有跟他說。」、「（你竊取後，到賣
    三台相機的時間隔了多久？）我竊得相機後，我當天就打電
    話給丙○○問他是否可以幫我銷贓，他表示可以，所以我當
    天晚上約8 點多就馬上到丙○○的住處，將相機賣給他。」
    等語，且被告丙○○亦自承與證人乙○○並無恩怨，其證詞
    之可信度本即甚高。
  2.被告丙○○雖辯稱：乙○○交給伊的數位相機為二台，並非
    三台，且上開數位相機是無法使用的云云。然證人即被害人
    甲○○於本院審理時結證稱：「（你總共失竊幾台數位相機
    ？）三台」、「（你那三台相機是否都可以使用？）可以使
    用。」等語，均與證人即共犯乙○○之上開證詞相符，亦證
    被告丙○○之前揭辯詞不足採信。
  3.至被告丙○○聲請傳喚之證人戊○○於本院審理時雖證稱：
    「（請問乙○○說賣給我相機的1 千5 百元，戊○○是否有
    收到？）沒有。」等語，惟其於本院審理時亦證稱：「（你
    與乙○○去偷了數位相機，數位相機是由何人處理？）是由
    乙○○處理的。」、「（你是否清楚乙○○如何處理你與他
    共同竊取的數位相機？）我知道他有拿給別人，但我不清楚
    他拿給誰。」等語，足見乙○○與戊○○所竊得之數位相機
    三台係由乙○○負責處理，是證人戊○○上開證詞自不足為
    被告丙○○有利之認定。況被告丙○○於警詢中業已自承稱
    ：「乙○○於98年7 月間拿二台數位相機電池均受損，要我
    幫他修理，修理好後幫他出售，廠牌我未注意，我知道他是
    偷的，但我沒有問他。」、「因為他要我修理，因要換電池
    ，我要他拿錢來買電池，他沒有拿來，我就沒有聯絡，就一
    直拖到現在。」、「（乙○○交給你的數位相機二台現在在
    何處？）我放在朋友的汽車修理廠內，忘記帶回結果就遺失
    了。」等語，被告丙○○既於警詢中自承稱確實有收受上開
    數位相機，於本院審理時卻又翻異前詞辯稱因為上開數位相
    機壞掉，所以讓乙○○自行帶回等語，實難認被告丙○○之
    辯解為真。
  4.此外，核與證人即被害人甲○○於警詢中證述之情節相符，
    且有車籍查詢基本資料詳細畫面、失竊現場及機車引擎號碼
    照片各1 紙在卷可稽，本件事證明確，被告丙○○上開竊盜
    犯行堪以認定。
四、按刑法第321 條第1 項第3 款之攜帶兇器竊盜罪，係以行為
    人攜帶兇器竊盜為其加重條件，此所謂兇器，其種類並無限
    制，凡客觀上足對人之生命、身體、安全構成威脅，具有危
    險性之兇器均屬之，且祇須行竊時攜帶此種具有危險性之兇
    器為已足，並不以攜帶之初有行兇之意圖為必要，最高法院
    79年台上字第5253號判例意旨可資參照。查開口扳手2 支，
    雖未扣案，然扳手為金屬製，可將螺絲拴開，為足以殺傷人
    生命、身體之器械，顯為具有危險性之兇器。故核被告丙○○，就犯罪事實一(一)所為，係犯刑法第321 條第1 項第3 款
    之攜帶兇器竊盜罪，其就犯罪事實一(二)所為，則係犯同法第
    349 條第2 項之故買贓物罪。被告丙○○及共犯乙○○共同
    前往社頭果菜市場，由丙○○持開口扳手共二支竊取機車車
    牌一面，被告丙○○此部分所為，則係犯刑法第321 條第1
    項第3 款之攜帶兇器竊盜罪，公訴意旨漏未斟酌此點，而認
    被告乙○○此部分係犯同法第320 條第1 項之竊盜罪，尚有
    未洽，惟其基本事實同一，本院自應予以審理，並變更其起
    訴法條。被告丙○○及共犯乙○○就犯罪事實一(一)所為之犯
    行，有犯意之聯絡及行為之分擔，亦為共同正犯。被告丙○○所犯如犯罪事實一(一)、(二)所示之犯行，犯意個別，行為不
    同，應予分論併罰。查被告丙○○前於95年間，因竊盜案件
    ，經本院以95年度易字第578 號判決判處有期徒刑1 年4 月
    ，嗣經上訴臺灣高等法院臺中分院後撤回上訴，而於96年6
    月5 日確定（第一案），並於同年間，因竊盜案件，經本院
    以95年度易字第894 號判決判處有期徒刑7 月（共2 罪）、
    8 月，應執行有期徒刑1 年7 月確定（第二案），又因違反
    毒品危害防制條例案件，經本院以95年度訴字第1663號判決
    判處有期徒刑8 月確定（第三案），再因竊盜案件，經本院
    以95年度易字第1017號判決判處有期徒刑8 月確定（第四案
    ），另因竊盜案件，經本院以95年度易字第1236號判決判處
    有期徒刑7 月確定（第五案），嗣因中華民國96年度罪犯減
    刑條例之施行，上開第一案，經本院以96年度聲減字第2402
    號裁定減為有期徒刑8 月，而上開第二、三、四、五案，則
    經本院以96年度聲減字第2393號裁定分別減為有期徒刑3 月
    又15日（共3 罪）、4 月（竊盜部分共2 罪）、4 月（毒品
    危害防制條例），應執行有期徒刑1 年7 月，上開減刑後之
    第一案與減刑後之第二至五案定應執行之案件接續執行，於
    97年7 月17日縮短刑期假釋出監，甫於97年11月14日假釋未
    經撤銷而視為執行完畢等情，有卷附之臺灣高等法院被告前
    案紀錄表可按，其受有期徒刑之執行完畢，5 年以內故意再
    犯本件有期徒刑以上之二罪，為累犯，均應依法加重其刑。
    爰審酌被告丙○○前有多次毒品、竊盜前科，素行不佳，迭
    次再犯，竟不思以正當方法為本案竊盜及故買贓物犯行，且
    犯後否認犯行，態度尚非良好，兼衡其智識程度、犯罪動機
    、目的、手段及犯罪所造成之危害等一切情狀，分別量處如
    主文欄所示之刑，並定如主文所示應執行之刑。至被告乙○○與丙○○持以為犯罪事實一(一)所使用之開口扳手二支，均
    未扣案，且業已丟棄滅失，業據共犯乙○○供承在卷，爰均
    不另宣告沒收，附此敘明。
據上論斷，應依刑事訴訟法第299 條第1 項前段、第300 條，刑
法第28條、第321 條第1 項第3 款、第349 條第2 項、第47條第
1 項、第51條第5 款，刑法施行法第1 條之1 ，判決如主文。
本案經檢察官紀雅惠到庭執行職務。
中    華    民    國    98    年    12    月    2     日
                  刑事第九庭    審判長法官  蕭文學
                                法      官  楊舒嵐
                                法      官  黃齡玉
以上正本證明與原本無異。
如不服本判決，應於收受判決後10日內向本院提出上訴書狀，並
應敘述具體理由；其未敘述上訴理由者，應於上訴期間屆滿後20
日內向本院補提理由書（均須按他造當事人之人數附繕本「切勿
逕送上級法院」）。
告訴人或被害人對於判決如有不服具備理由請求檢察官上訴者，
其上訴期間之計算係以檢察官收受判決正本之日期為準。
中    華    民    國    98    年    12    月    2     日
                                書  記  官  林嘉賢
附錄本案論罪科刑法條全文：
中華民國刑法第321條
（加重竊盜罪）
犯竊盜罪而有左列情形之一者，處 6 月以上、 5 年以下有期徒
刑：
一、於夜間侵入住宅或有人居住之建築物、船艦或隱匿其內而犯
    之者。
二、毀越門扇、牆垣或其他安全設備而犯之者。
三、攜帶兇器而犯之者。
四、結夥三人以上而犯之者。
五、乘火災、水災或其他災害之際而犯之者。
六、在車站或埠頭而犯之者。
前項之未遂犯罰之。
中華民國刑法第349條
（普通贓物罪）
收受贓物者，處 3 年以下有期徒刑、拘役或 5 百元以下罰金。
搬運、寄藏、故買贓物或為牙保者，處 5 年以下有期徒刑、拘
役或科或併科 1 千元以下罰金。
因贓物變得之財物，以贓物論。


司法院資訊處製作；財團法人民間司法改革基金會備份。
